臺灣高等法院臺中分院刑事裁定　　　　　96年度聲再字第79號
再審聲請人
即受判決人　甲○○
上列聲請人因違反著作權法案件，對於本院九十四年度上易字第
三八五號中華民國九十六年四月四日確定判決（原審法院案號：
臺灣臺中地方法院九十二年度易字第七八六號；偵查案號：臺灣
臺中地方法院檢察署九十一年度偵字第一五六一一號）聲請再審
，本院裁定如下：
    主  文
再審之聲請駁回。
    理  由
一、本件再審聲請即受判決人甲○○（以下簡稱為再審聲請人）
    聲請再審之理由，如後附刑事聲請再審狀之記載。
二、本件再審聲請人係依據刑事訴訟法第四百二十一條之規定，
    提起本件再審之聲請。惟依據刑事訴訟法第四百二十一條之
    規定，不得上訴於第三審法院之案件，除刑事訴訟法第四百
    二十條規定外，其經第二審確定之有罪判決，須有「就足生
    影響於判決之重要證據漏未審酌者」之情形，始得為受判決
    人之利益，聲請再審。則本件再審聲請人於後列刑事聲請再
    審狀內，就其所辯稱：「本件原確定判決所認被告違法重製
    系爭軟體之行為客體【保瑞公司之電腦設備】並不存在，難
    認被告果有違法重製系爭軟體之犯罪行為」之事項中，指摘
    原確定判決如何有「判決不適用刑事訴訟法第一百五十九條
    第一項規定或適用不當」、「判決不備理由」、「判決理由
    矛盾」、「認定事實不憑證據」等情形，即與刑事訴訟法第
    四百二十一條所規定之再審理由（即「就足生影響於判決之
    重要證據漏未審酌者」）不相當。再審聲請人就此部分再審
    之聲請顯非適法。
三、又刑事訴訟法第四百二十一條所規定之再審理由，以足生影
    響於判決之重要證據，未經原確定判決審酌者為限，如業經
    原確定判決審酌，即不得據以聲請再審。茲查，本件再審聲
    請人就其辯稱：「要重新灌錄安裝系爭軟體，並非一定要正
    版光碟始可」之事項，雖主張其在審理期間曾多次具狀聲請
    將扣案系爭「ＷＩＮ  ＥＡＳＹ２」正版光碟及扣案電腦伺
    服器、硬碟等全部設備，送請財團法人資訊工業策進會資訊
    工業研究所就「欲自一部已灌錄安裝系爭ＷＩＮ  ＥＡＳＹ
    ２軟體程式之電腦伺服器中重製系爭軟體程式重新灌錄安裝
    於另一部電腦伺服器上，是否一定需有系爭軟體程式正版光
    碟始可執行灌錄安裝？」、「如無系爭軟體程式正版，而依
    上揭【二（二）２（２）項】所述之步驟方法是否亦可執行
    灌錄安裝？」之待證事項進行鑑定，但未獲准許，有「就足
    生影響於判決之重要證據漏未審酌者」之情事；另就其所辯
    稱：「保瑞公司電腦設備中之系爭軟體非必然係【九十年七
    月一日保端公司正式運作時起至九十年十一月三十日止被告
    仍任職於保瑞公司期間之某日】所灌錄重製」之事項，亦主
    張其在審理期間曾多次具狀聲請將扣案系爭「ＷＩＮ  ＥＡ
    ＳＹ２」正版光碟及扣案電腦伺服器、硬碟等全部設備，送
    請財團法人資訊工業策進會資訊工業研究所就「請修復並讀
    取扣案電腦伺服器、硬碟中有關保瑞公司最近（最後）登入
    之帳務資料及登入日期」之待證事項進行鑑定，但未獲准許
    ，此部分亦有「就足生影響於判決之重要證據漏未審酌者」
    之情事。惟查：本院原確定判決除就被告確有該判決所認定
    之犯罪事實部分，列述其認定之證據，另亦說明不採信被告
    辯解之理由之外，亦已就被告聲請為上開鑑定部分，說明不
    為鑑定之理由。此部分既經原確定判決審酌，亦非足生影響
    於判決而漏未審酌之重要證據。再審聲請人此部分再審之聲
    請，亦無理由。
四、綜上理由，本件再審之聲請有上開不合法及無理由之情形，
    應予駁回。
五、據上論斷，應依刑事訴訟法第四百三十三條、第四百三十四
    條第一項裁定如主文。
中　　華　　民　　國　　96　　年　　5　　月　　31 　　日
            刑事第三庭    審判長法　官　王  增  瑜
                                法　官  梁  堯  銘
                                法　官  廖  柏  基
上列正本證明與原本無異。
不得抗告。
                                書記官  王  麗  英
中　　華　　民　　國　　96　　年　　5　　月　　31　 　日
